臺灣屏東地方法院刑事判決
111年度訴緝字第43號
公  訴  人  屏東地方法院檢察署檢察官
被      告  王春榮


上列被告因違反槍砲彈藥刀械管制條例案件，經檢察官提起公訴
（86年度偵字第3050號），本院判決如下：
    主  文
本件免訴。
    理  由
一、公訴意旨略以：被告王春榮基於民國86年3月初某日，在屏
    東縣內埔鄉內不詳處所，以新臺幣（下同）70萬元販賣具殺
    傷力之制式衝鋒槍1支及子彈110顆予林豐德。因認被告涉犯
    槍砲彈藥刀械管制條例第7條第1項之販賣衝鋒槍罪，與同條
    例第11條第1項之販賣彈藥罪嫌等語。
二、案件時效已完成者，應諭知免訴之判決，且得不經言詞辯論
    為之，刑事訴訟法第302條第2款、第307條定有明文。再查
    被告本案被訴販賣前揭槍彈犯行，其犯罪行為日為86年3月
    初某日，基於罪疑有利被告原則，應認為係86年3月1日，而
    被告行為後，槍砲彈藥刀械管制條例及刑法均迭經修正。故
    而本案關於被告被訴前揭犯行所涉犯罪名，其應適用之法律
    ，即應依現行刑法第2條第1項「行為後法律有變更者，適用
    行為時之法律。但行為後之法律有利於行為人者，適用最有
    利於行為人之法律。」規定為新舊法律比較適用；關於時效
    部分則應依刑法施行法第8條之1「於中華民國九十四年一月
    七日刑法修正施行前，其追訴權或行刑權時效已進行而未完
    成者，比較修正前後之條文，適用最有利於行為人之規定。
    於一百零八年十二月六日刑法修正施行前，其追訴權或行刑
    權時效已進行而未完成者，亦同。」及同法第8條之2「於中
    華民國一百零八年五月十日修正之刑法第八十條第一項第一
    款但書施行前，其追訴權時效已進行而未完成者，適用修正
    後之規定，不適用前條之規定。」規定為新舊法律比較適用
    ，茲分敘如下：
  ㈠被告被訴販賣前揭槍彈行為後，槍砲彈藥刀械管制條例迭經
    修正。說明如下：
　　⒈其中關於販賣衝鋒槍部分，修正前規定於第7條第1項：「
      未經許可，製造、販賣或運輸火砲、機關槍、衝鋒槍、卡
      柄槍、或自動步槍者，處七年以上有期徒刑。」86年11月
      24日修正後規定於第7條第1項：「未經許可，製造、販賣
      或運輸火礮、肩射武器、機關槍、衝鋒槍、卡柄槍、自動
      步槍、普通步槍、馬槍、手槍或各類礮彈、炸彈、爆裂物
      者，處死刑、無期徒刑或七年以上有期徒刑；處徒刑者，
      併科新臺幣三千萬元以下罰金。」100年11月23日修正後
      規定於第7條第1項：「未經許可，製造、販賣或運輸火砲
      、肩射武器、機關槍、衝鋒槍、卡柄槍、自動步槍、普通
      步槍、馬槍、手槍或各類砲彈、炸彈、爆裂物者，處無期
      徒刑或七年以上有期徒刑，併科新臺幣三千萬元以下罰金
      。」109年6月10日修正則增列「制式或非制式」之文字。
　　⒉關於販賣子彈部分，修正前規定於第11條第1項：「未經許
      可製造、販賣或運輸彈藥者，處六月以上五年以下有期徒
      刑。」86年11月24日修正後改列於第12條第1項：「未經
      許可，製造、販賣或運輸子彈者，處一年以上七年以下有
      期徒刑，併科新臺幣五百萬元以下罰金。」
　　⒊經新舊法比較之結果，被告行為後之法律並無更有利於被
      告之情形，依刑法第2條第1項前段之規定，自應適用被告
      行為時之86年11月24日修正前槍砲彈藥刀械管制條例第7
      條第1項、第11條第1項之規定。
  ㈡被告行為後，刑法關於追訴權時效之規定，迭於94年2月2日
    、108年5月29日、同年12月31日修正，修正後刑法第80條第
    1項及修正前刑法第80條第1項關於追訴權時效期間及其停止
    原因等規定不同，修正後刑法所定追訴權時效期間及停止原
    因視為消滅之經過期間，均較修正前為長，表示行為人被追
    訴之期限較久，自屬對行為人不利，比較結果自以94年2月2
    日修正前之刑法規定較有利於行為人，本案關於追效權時效
    ，自應適用94年2月2日修正前刑法第80條之規定，且關於追
    訴權時效之停止進行及其期間之計算，亦應一體適用94年2
    月2日修正前刑法第83條之規定。次按追訴權之時效，如依
    法律之規定，偵查、起訴或審判之程序，不能開始或繼續時
    ，停止其進行；前項時效之停止，自停止原因消滅之日起，
    與停止前已經過之期間，一併計算；停止原因繼續存在之期
    間，如達修正前刑法第80條第1項各款所定期間1/4者，其停
    止原因視為消滅，修正前刑法第83條亦定有明文。另審判中
    之被告經依法通緝者，其追訴權之時效，應停止進行，司法
    院大法官著有釋字第123號解釋可參；案件經實施偵查，則
    追訴權時效既無怠於行使之情形，即不生追訴權時效進行之
    問題，亦有司法院大法官會議釋字第138號解釋及最高法院8
    2年度第10次會議決議意旨可參，本件既認以舊法較有利於
    被告，上揭解釋、決議，自仍有其適用。
三、經查：
  ㈠本案經檢察官於86年4月11日開始偵查，於同年6月25日偵查
    終結向本院提起公訴，該案於同年7月9日繫屬本院，由本院
    以86年度訴字第585號案件審理，然因被告逃匿，本院乃於
    同年8月26日發布通緝等情，業經本院核閱前揭案件全案卷
    宗無誤，並有臺灣屏東地方檢察署86年4月11日簽呈、同署8
    6年度偵字第3050號起訴書、本院86年度訴字第585號卷內所
    附臺灣屏東地方檢察署86年7月9日屏檢茂讓字第3778號函上
    本院收文章戳印、86年屏院正刑謹緝字第406號通緝書、90
    年屏院正刑謹緝字第331號通緝書在卷可按。
　㈡本案被告被訴之86年11月24日修正前槍砲彈藥刀械管制條例
    第7條第1項之販賣衝鋒槍罪之法定刑為「七年以上有期徒刑
    」，依刑法第33條第3款前段之規定，有期徒刑之上限為15
    年，故該罪最重法定刑為有期徒刑15年，依修正前刑法第80
    條第1項第1款規定，其追訴權時效為20年；86年11月24日修
    正前槍砲彈藥刀械管制條例第11條第1項之販賣子彈罪之法
    定刑為「一年以上七年以下有期徒刑」，故該罪最重法定刑
    為有期徒刑7年，依修正前刑法第80條第1項第2款規定，其
    追訴權時效為10年，並依修正前刑法第80條第2項規定，自
    被告犯罪成立之日即86年3月1日起算，並參照上揭說明，加
    計檢察官於同年4月11日開始偵查起，迄本院同年8月26日發
    布通緝止之期間，再加計因被告通緝致本案審判程序不能開
    始，而停止追訴權時效進行持續所達上開追訴權時效期間之
    1/4，復扣除本案於86年6月25日偵查終結經檢察官起訴，迄
    於同年7月9日案卷移送繫屬本院審理間追訴權時效應繼續進
    行期間日，是本案時效即已完成。
　㈢被告迄今仍未緝獲歸案且無在監押，亦無證據證明被告業已
    死亡等情，有臺灣高等法院在監在押全國紀錄表、通緝記錄
    表、被告前案紀錄表、被告戶籍資料存卷可考，又被告所犯
    上揭罪名之追訴權已因時效完成而消滅，揆諸前揭說明，本
    案爰不經言詞辯論，逕為免訴之諭知。
據上論斷，應依刑事訴訟法第302條第2款、第307條，判決如主
文。
中　　華　　民　　國　　111 　年　　12　　月　  16　　日
            刑事第五庭  審判長法  官  黃柏霖
  　　　　　                  法  官  林育賢
  　　　　　                  法  官  錢毓華
以上正本證明與原本無異。
如不服本判決應於收受判決後20日內向本院提出上訴書狀，並應敘述具體理由；其未敘述上訴理由者，應於上訴期間屆滿後20日內向本院補提理由書（均須按他造當事人之人數附繕本）「切勿逕送上級法院」。　　　　　　　　　　　　　　　　　　
中　　華　　民　　國　　111 　年　　12　　月　　16　　日
                              書記官  郭淑芳